臺灣臺中地方法院刑事判決　　　　　　　　　　　　　　九十年度訴字第八六二號
　　公　訴　人　臺灣臺中地方法院檢察署檢察官
　　被　　　告　丑○○
右列被告因偽造文書案件，經檢察官提起公訴（八十九年度偵字第一二四○三號），
本院判決如左：
    主  文
丑○○共同連續行使偽造私文書，足以生損害於他人，處有期徒刑肆月，如易科罰金
，以參佰元折算壹日，如附表所示服務申請表上申請人簽名欄中所示之署押共計陸拾
陸枚及服務申請表收執聯拾壹紙均沒收。
    事  實
一、丑○○與綽號「許先生」真實姓名年籍不詳之成年男子，明知未經如附表所示壬○○等十人之同意，欲冒用壬○○等十人名義申請行動電話ＳＩＭ晶片卡使用，
    以獲取代辦行動電話之傭金及免繳通話費之不法利益，遂共同基於行使偽造文書
    以詐取財物之概括犯意聯絡及意圖為自己不法利益之概括犯意聯絡，自民國八十
    八年十一月十八日起至同年十二月六日止，由「許先生」陸續提供來源不明之壬○○等十人身分證影本，交由丑○○持至東海大學丁○○擺設之攤位處（乃世益
    通信有限公司配合之下盤商，係以販售行動電話及代辦行動電話門號為業），連
    續向不知情之丁○○佯稱壬○○等十人要申辦行動電話門號使用，並已取得壬○○等十人之同意，而分由丑○○或利用不知情之丁○○於東信電訊服務申請表上
    代填申請人年籍資料，並在申請人簽名欄處偽造申請人之署押各二枚，每份服務
    申請表為一式四聯，用以製作表示為壬○○等人提出申請行動電話門號之私文書
    十一份（丁○○共代填壬○○、乙○○、子○○、己○○及戊○○等五人之服務
    申請表及署押），完成後丑○○即利用丁○○持以向東信電訊股份有限公司（下
    稱東信電訊公司）行使，以申請行動電話0000000000等十一門行動電
    話門號，致東信電訊公司連續陷於錯誤誤認係壬○○等十人本人所申請，而交付
    前開門號之ＳＩＭ晶片卡十一張及每一門號新台幣（下同）五百或一千元不等之
    傭金予丁○○，再由丁○○轉交給丑○○。丑○○取得上揭門號之ＳＩＭ晶片卡
    後，即將其中部分門號分給「許先生」，二人並自八十八年十一月十八日至八十
    九年二月十四日止，各自連續以該等門號冒撥行動電話與他人通話，使東信電訊
    公司連續陷於錯誤，誤以為係壬○○等十人正常使用上揭門號，而提供通信服務
    ，丑○○及「許先生」因此獲致免付通話費共二萬六千二百零四元之不法利益，
    足以生損害於壬○○等十人及東信電訊公司對於行動電話申請管理之正確性。嗣
    因被冒名申請人己○○向東信電訊公司申訴，經交通部電信總局電信警察隊第二
    中隊循線查獲上情。
二、案經交通部電信總局報請臺灣臺中地方法院檢察署檢察官偵查起訴。
    理  由
一、訊據被告丑○○對於右揭犯罪事實於本院調查及審理中均坦承不諱（見本院卷第
    二九一、三四二、三五三頁），並經證人丁○○於本院調查中、證人癸○○、乳
    國皇於警訊、偵查中證述綦詳，復據被害人壬○○、乙○○、寅○○、丙○○、
    子○○、庚○○、戊○○等人於警訊及甲○○、辛○○於偵訊中指述明確，並有
    東信電訊公司被冒名申請十一線行動電話被害人一覽表一紙及東信電訊服務申請
    表十一紙、損失金額表一紙、東信電訊公司繳費通知書三十四紙及帳單名細六紙
    在卷足稽（見偵查卷第三一至四三頁、本院卷第五九至九三、九六至一○一頁）
    ，是被告自白與事實相符，本件事證明確，被告犯行，堪以認定。
二、核被告所為，係犯刑法二百十六條、第二百十條之行使偽造私文書罪、同法第三
    百三十九條第一項之詐欺取財罪（取得ＳＩＭ晶片卡及傭金部分）、同法第三百
    三十九條第二項之詐欺得利罪（取得免繳通話費之財產上不法利益部分）。被告
    偽造壬○○等十人署押之行為，為偽造私文書之階段行為；偽造私文書後復持以
    行使，其偽造之低度行為應為行使之高度行為所吸收，均不另論罪。被告先後多
    次行使偽造私文書、詐欺取財、詐欺得利犯行，時間緊接，分別觸犯犯罪構成要
    件相同之罪名，均係基於概括犯意反覆為之，均應依連續犯規定，分別論以一罪
    ，並加重其刑。被告與綽號「許先生」之男子間就上開犯行，有犯意聯絡及行為
    分擔，均為共同正犯。行使偽造私文書及詐欺取財部分，被告係利用不知情之丁○○為之，屬間接正犯。又其以一申請行為而同時觸犯行使偽造私文書罪與詐欺
    取財罪，為想像競合犯，應依刑法第五十五條規定，從一重之行使偽造私文書罪
    處斷。另其所犯連續行使偽造私文書罪、連續詐欺得利罪二罪間，有方法結果之
    牽連關係，應依刑法第五十五條規定，從較重之連續行使偽造私文書罪處斷。公
    訴人就詐欺取財之犯行，雖未論及，惟就此犯行部分與起訴部分有裁判上一罪之
    關係，自為起訴效力所及，本院自得併予審理。爰審酌被告犯罪動機、目的、僥
    倖取巧心態可議、對被害人所生之損害及犯後坦承犯行，態度尚稱良好，且與東
    信電訊公司已達成和解，有和解書在卷足證（見本院卷第一一八頁）等一切情狀
    ，量處如主文所示之刑，並諭知易科罰金之折算標準。至東信電訊公司服務申請
    表上偽造之「壬○○」等十人署押共六十六枚（共有服務申請表十一份，每份服
    務申請表上有二枚，且服務申請表係一式四聯，扣除其中一聯收執聯交由申請人
    收執）均應依刑法第二百十九條規定，併予宣告沒收。另前揭十一份服務申請表
    收執聯，雖業據被告陳明丁○○未交付予伊，惟依通常情形收執聯皆會交付予客
    戶無疑，應屬被告上開犯罪所得且屬其所有之物，縱被告陳稱該等收執聯不在伊
    手上，惟不能證明業已滅失，仍應依刑法第三十八條第一項第三款之規定宣告沒
    收（因整聯均已沒收，故在其上所偽造之「壬○○」等十人署押，不另為沒收之
    諭知）。末查，前揭申請書上之姓名一欄雖被告亦填寫或利用不知情之丁○○填
    寫「壬○○」等十人之姓名，惟該姓名僅係表明申請人為何人，而非表示承認簽
    署文書之意思，故該姓名非屬偽造之署押，亦不為沒收之諭知，併此敘明。
據上論斷，應依刑事訴訟法第第二百九十九條第一項前段，刑法第二十八條、第五十
六條、第二百十六條、第二百十條、第三百三十九條第一項、第二項、第五十五條、
、第四十一條第一項前段、第三十八條第一項第三款、第二百十九條，罰金罰鍰提高
標準條例第一條前段、第二條，判決如主文。
本案經檢察官陳佳琳到庭執行職務。
中     華     民      國     九十一     年     十 二    月     十七     日
                                臺灣臺中地方法院刑事第七庭
                                    審判長法  官  夏 一 
                                          法  官  陳 卿 和
                                          法  官  蔡 美 華
右正本證明與原本無異。
如不服本判決，應於判決送達後十日內向本院提出上訴狀，上訴於臺灣高等法院臺中
分院( 須附繕本 )。
                                          書記官
中    華    民    國      九十一      年       十二      月     十八    日
中華民國刑法第二百十六條
 (行使偽造變造或登載不實之文書罪)
行使第二百十條至第二百十五條之文書者，依偽造、變造文書或登載不實
事項或使登載不實事項之規定處斷。
中華民國刑法第二百十條
 (偽造變造私文書罪)
偽造、變造私文書，足以生損害於公眾或他人者，處五年以下有期徒刑。
中華民國刑法第三百三十九條
 (普通詐欺罪)
意圖為自己或第三人不法之所有，以詐術使人將本人或第三人之物交付者
，處五年以下有期徒刑、拘役或科或併科一千元以下罰金。
以前項方法得財產上不法之利益或使第三人得之者，亦同。
前二項之未遂犯罰之。
附表：
  編號    被冒名者姓名    行動電話門號          申請日期      偽造署押
   一     壬○○        0000000000    00 00 00     壬○○二枚
   二     乙○○        0000000000    00 00 00     乙○○二枚
   三     寅○○        0000000000    00 00 00     寅○○二枚
                        0000000000    00 00 00     寅○○二枚
   四     丙○○        0000000000    00 00 00     丙○○二枚
   五     子○○        0000000000    00 00 00     子○○二枚
   六     己○○        0000000000    00 00 00     己○○二枚
   七     庚○○        0000000000    00 00 00     庚○○二枚
   八     甲○○        0000000000    00 00 00     甲○○二枚
   九     戊○○        0000000000    00 00 00     戊○○二枚
   十     辛○○        0000000000    00 00 00     辛○○二枚
   （以上均為一式四聯，因其中收執聯部分已整聯沒收，故其上署押部分爰不再宣
   告沒收）
